# 外方股东可以支付人民币现金股利吗

提问人：haiyangzhang 时间：2012-05-03 12:48:58
我单位要分配 2011 年的现金股利，台湾自然人股东要求单位以人民币支付其股利，也不需要支付到境外，假如台湾自然人在境内有自己的账户可以吗？在境内没有台湾自然人自己的账户，需要怎么办？

回答人：chenyiwei
基于外汇管理方面的考虑，如果外商投资企业对其外方股东宣告股利，但不付出境外，而是支付给该外方股东的境内关联方或者其指定的其他方，则事实上将造成热钱滞留境内，并且规避了外方股利汇出和资本项目汇入的两项外汇监管。因此是不合规的。另外如其他网友所言，如果这样处理，则以后真正需要汇出时，这笔钱很难通过正规渠道汇出。这个问题不是通过扣缴了预提所得税就能解决的。因此，还是建议正规化处理。